臺灣臺中地方法院刑事判決            100年度交易字第680號
公  訴  人  臺灣臺中地方法院檢察署檢察官
被      告  馬萬來
上列被告因公共危險案件，經檢察官提起公訴（100年度偵字第13
100號），本院判決如下：
    主    文
馬萬來服用酒類，不能安全駕駛動力交通工具而駕駛，累犯，處
有期徒刑柒月。
    犯罪事實
一、馬萬來前於民國（下同）98年間，因違背安全駕駛致公共危
    險罪，經本院以98年度沙交簡字第237號刑事簡易判決判處
    拘役55日確定；及以99年度沙交簡字第94號刑事簡易判決判
    處有期徒刑3 月確定，並分別於98年11 月12日及99年9 月4
    日縮短刑期執行完畢；復因違背安全駕駛致公共危險罪，再
    經本院分別以99年度沙交簡字第793號刑事簡易判決判處有
    期徒刑4 月確定；及以100年度沙交簡字第85號刑事簡易判
    決判處有期徒刑6 月確定，並經本院以100年度聲字第1358
    號裁定定其應執行刑為有期徒刑9 月確定，現正執行中。
    詎其猶不知悔改，於100年5月24日中午12時許，在臺中市龍
    井區友人住處飲用米酒後，已達不能安全駕駛動力交通工具
    之程度，竟仍於同日中午12時30分許，騎乘車牌號碼SPM－
    063號重型機車外出買麵。嗣於同日下午2時35分許，行經龍
    井區○○路○段與竹師路1段路口，因未戴安全帽，為警攔檢
    盤查，並於同日下午2時58分許，測得其呼氣酒精濃度達每
    公升0.71毫克，而查獲上情。
二、案經臺中市政府警察局烏日分局報請臺灣臺中地方法院檢察
    署檢察官偵查起訴。
    理  由
一、按現行刑事訴訟法為保障被告之反對詰問權，排除具有虛偽
    危險性之傳聞證據，以求實體真實之發見，於該法第159條
    第1項明定被告以外之人於審判外之言詞或書面陳述，除法
    律有規定者外，不得作為證據。又被告以外之人於審判外之
    陳述，雖不符前4條之規定（即刑事訴訟法第159條之1至159
    條之4），而經當事人於審判程序同意作為證據，法院審酌
    該言詞陳述或書面陳述作成時之情況，認為適當者，亦得為
    證據；當事人、代理人或辯護人於法院調查證據時，知有刑
    事訴訟法第159條第1項不得為證據之情形，而未於言詞辯論
    終結前聲明異議者，視為有前項之同意，同法第159條之5亦
    定有明文。考其立法意旨在於傳聞證據未經當事人之反對詰
    問予以核實，原則上先予排除。惟若當事人已放棄反對詰問
    權，於審判程序中表明同意該等傳聞證據可作為證據；或於
    言詞辯論終結前未聲明異議，基於尊重當事人對傳聞證據之
    處分權，及證據資料愈豐富，愈有助於真實發見之理念，且
    強化言詞辯論主義，使訴訟程序得以順暢進行，上開傳聞證
    據亦均具有證據能力。本件以下所引之被告以外之人於審判
    外之言詞及書面陳述，業經本院審理時予以提示並告以要旨
    ，分別經檢察官及被告表示意見，當事人已知該等陳述乃傳
    聞證據，均未於言詞辯論終結前對該等證據內容異議，依上
    開規定，本院審酌該等證據作成時，並無人情施壓或干擾，
    亦無不當取供之情形，認為以之作為本案之證據亦屬適當，
    是該等證據自均具有證據能力。另本案判決以下所引用之非
    供述證據，均業經本院依法踐行調查證據程序，檢察官及被
    告復均不爭執各該證據之證據能力，且亦查無依法應排除其
    證據能力之情形，是該等證據之證據能力亦均無疑義，均先
    予敘明。
二、上開犯罪事實，業據被告分別於警、偵訊中及本院審理時均
    坦承不諱，並有臺中市○○○○○道路交通事故當事人酒精
    測定紀錄表、刑法第185條之3查獲後測試觀察職務報告（紀
    錄表）、汽車駕駛人酒後生理協調平衡檢測紀錄表、刑事現
    場測繪圖、臺中市政府警察局舉發違反道路交通管理事件通
    知單影本、車輛詳細資料報表各1份附卷可稽。按刑法第185
    條之3公共危險罪之立法意旨係因人酒後注意力、反應力均
    較常人為低，若驅車上路，對路上其他汽車或行人之生命、
    身體安全均存有危險性，故特立法嚴禁酒後駕車以保障路上
    過往車輛及行人之法益。次按人體之呼氣酒精濃度達每公升
    0.25毫克時，將有輕度協調功能降低之症狀，呼氣酒精濃度
    達每公升0.5毫克時，則有反應較慢、感覺降低、腳步不穩
    及影響駕駛之情形，至於酒精濃度達每公升0.75 毫克以上
    時，則會有明顯酒醉狀態、步履蹣跚症狀，超過每公升1.0
    毫克時，則有步態不穩、噁心嘔吐、精神混惑不清晰之情形
    ，此有行政院國軍退除役官兵輔導委員會臺北榮民總醫院88
    年8月5日（88）北總內字第26868號函、實務研究論文即89
    年道路交通安全與執法研討會：「人體血液中酒精濃度與呼
    氣酒精濃度在實例上的探討」論文1份可參；且汽車駕駛人
    飲酒後其呼氣中酒精濃度如已達於每公升0.55毫克，其肇事
    率為一般未飲酒者之10倍，如呼氣中酒精濃度如已達於每公
    升0.75毫克，其肇事率為一般未飲酒者之25倍，是法務部於
    88年5月10日邀集司法院刑事廳、交通部、行政院衛生署、
    內政部警政署及中央警察大學等相關單位決議，並參酌美國
    加州運輸部交通安全局所實驗之結果，以呼氣酒精濃度逾每
    公升含0.55毫克時，即得認為不能安全駕駛為認定標準，蓋
    因由美國、德國及日本等國家所進行之酒精濃度與精神狀態
    之測試實驗，呼氣中酒精濃度達每公升0. 55毫克時，就人
    之生理方面，已產生視覺反應遲鈍、影像不能集中、同時不
    能看清前方路況及車旁照後鏡等狀況，其駕駛能力已受有影
    響，其肇事率已為一般正常人之10倍，足徵此項認定標準，
    依一般社會通念，客觀上足以認定已達不能安全駕駛之程度
    。查本件被告經警測得其呼氣酒精濃度達每公升0.71毫克，
    有前揭酒精測定紀錄表在卷足憑，已逾上開每公升0.55毫克
    之標準甚多；且經警察觀結果，被告亦有車身搖擺不定，駕
    駛操控力顯然欠佳、酒精測試或訊問過程有語言含糊不清、
    注意力無法集中、做平衡動作而顯出腳步不穩、於雙同心圓
    圖內畫圈及平行線畫直線，均與圓與線不規則交集，自我操
    控意識已明顯降低而無法平衡及眼神呆滯等顯已呈酒醉狀態
    之情事，此亦有上開刑法第185條之3查獲後測試觀察職務報
    告（紀錄表）及汽車駕駛人酒後生理協調平衡檢測紀錄表各
    1份附卷可稽，顯見被告已處於酒醉而不能安全駕駛動力交
    通工具之狀態，其仍騎車外出，核已該當於不能安全駕駛動
    力交通工具之犯罪構成要件無訛。從而，本案事證已臻明確
    ，被告犯行堪予認定，應依法論科。
三、核被告所為，係犯刑法第185條之3之服用酒類不能安全駕駛
    動力交通工具而駕駛罪。復查被告前已因違背安全駕駛致公
    共危險罪，經本院以99年度沙交簡字第94號刑事簡易判決判
    處有期徒刑3月確定，並於99年9月4日縮短刑期執行完畢等
    情，有臺灣高等法院被告前案紀錄表在卷可考，其受有期徒
    刑執行完畢後，5年以內故意再犯本件有期徒刑以上之罪，
    為累犯，應依刑法第47條第1項規定加重其刑。爰審酌被告
    前已因違背安全駕駛致公共危險案件，經本院判處拘役55日
    、有期徒刑3月、有期徒刑4月及有期徒刑6月確定，此有臺
    灣高等法院被告前案紀錄表1份在卷可稽，竟猶再犯相同罪
    名之本案，顯見其不知悔悟之情，當不宜輕縱，且其飲酒後
    已達不能安全駕駛動力交通工具之程度，仍不顧公眾安危，
    貿然騎車上路，嚴重危及公眾往來之安全甚鉅，暨斟酌其犯
    後所測得之呼氣中酒精濃度為每公升0.71毫克，及其無業且
    家庭經濟狀況貧寒之生活狀況、不識字之智識程度(參其警
    詢筆錄)、犯罪後已坦承犯行，態度尚可及檢察官之具體求
    刑等一切情狀，量處如主文所示之刑。
據上論斷，應依刑事訴訟法第299條第1項前段，刑法第185條之3
、第47條第1 項，刑法施行法第1條之1第1項，判決如主文。
本案經檢察官謝志遠到庭執行職務。
中    華    民    國  100    年    8    月    31    日
                  交通法庭  法  官  簡璽容
以上正本證明與原本無異。
如不服本判決應於收受送達後10日內向本院提出上訴書狀，並應
敘述具體理由；其未敘述上訴理由者，應於上訴期間屆滿後20日
內向本院補提理由書（均須按他造當事人之人數附繕本）「切勿
逕送上級法院」。
                            書記官  張雅如
中    華    民    國   100    年    8     月    31    日
附錄本案參考法條全文
中華民國刑法第185條之3
服用毒品、麻醉藥品、酒類或其他相類之物，不能安全駕駛動力
交通工具而駕駛者，處1年以下有期徒刑、拘役或科或併科15萬
元以下罰金。